【裁判字號】    89,上訴,1034
【裁判日期】    890628
【裁判案由】    違反著作權法
【裁判全文】
臺灣高等法院台中分院刑事判決                  八十九年度上訴字第一三四號
    上  訴  人
    即  被  告  乙○○
    選任辯護人  楊錫楨
右列上訴人因違反著作權法案件，不服台灣彰化地方法院中華民國八十九年三月九日
第一審判決（民國八十八年度訴字第三四六號；起訴案號：台灣彰化地方法院檢察署
八十七年度偵字第八四四八號），提起上訴，本院判決如左：
    主  文
上訴駁回。
    事實及理由
一、本案經本院審理結果，認第一審判決認事用法及量刑均無不當，應予維持，並引
    用第一審判決書記載之事實、證據及理由（如附件）。
二、被告聲請命告訴人陳報恆川實業有限公司負責人姓名、住址，並予以傳訊云云，
    因事實已甚明確，核無必要。其仍執前詞，否認犯罪，經核非有理由，應予駁回
    。
據上論斷，應依刑事訴訟法第三百六十八條、第三百七十三條，判決如主文。
本案經檢察官甲○○到庭執行職務。
中      華      民      國    八十九    年      六      月    二十八    日
                                  臺灣高等法院台中分院刑事第八庭
                                        審判長法  官  羅  得  村
                                              法  官  古  金  男
                                              法  官  林  輝  煌
右正本證明與原本無異。
如不服本判決，應於判決送達後十日內向本院提出上訴狀，其未敘述理由者，應於提
出上訴狀後十日內向本院補提理由書，並按他造當事人之人數提出繕本。
                                              書記官  劉  恒  宏
中      華      民      國    八十九    年      六      月    三十      日
                                                                        Ｄ
臺灣彰化地方法院刑事判決                          八十八年度訴字第三四六號
    公  訴  人  臺灣彰化地方法院檢察署檢察官
    被      告  乙○○  男四十歲（民國○○○年○月○○日生）
                        住台中縣東勢鎮○○里○○街二三之六號
                        居彰化縣伸港鄉○○路○段五三八號
                        身分證統一編號：Ｌ一二二六一九四七號
    選任辯護人  楊錫楨律師
                        住彰化縣員林鎮○○路○段五八號三樓
右列被告因違反著作權法案件，經檢察官提起公訴 (八十七年度偵字第八四四八號)
，本院判決如左：
    主  文
乙○○意圖銷售而擅自以重製方法侵害他人之著作財產權，處有期徒刑柒月，緩刑貳
年。
扣案重製如附表所示之物品沒收。
    事  實
一、乙○○在彰化縣伸港鄉○○路○段五三八號開設進煜實業社，係經營批進布疋後
    將之加工製成枕頭套、床罩等產品販售之加工廠，其因前曾向頂賀有限公司（下
    簡稱頂賀公司）之關係企業順興布業有限公司（下簡稱順興公司）批購印有「海
    豚及貝殼圖」花樣圖案之布疋，而明知該「海豚及貝殼圖」係屬頂賀公司所享有
    美術著作及攝影著作財產權之著作物，竟未經著作財產權人項賀公司之授權同意
    ，意圖銷售，於八十七年八、九月間，在該進煜實業社，擅自將前開圖片重製於
    規格不同、經緯紗數較少、成本較低之胚布上，再加工製成枕頭套、束床舖棉、
    床罩等產品，販賣予不特定之消費者，而侵害頂賀公司對於該「海豚及貝殼圖」
    之著作財產權。嗣於八十七年九月十七日十六時三十分許，經頂賀公司會同警方
    在上揭加工廠查獲，並當場查扣如附表所示之重製物品。
二、案經頂賀公司訴由彰化縣警察局和美分局移請臺灣彰化地方法院檢察署檢察官偵
    查起訴。
    理  由
一、訊據被告乙○○坦承右揭時地為警查獲如附表所示物品之事實不諱，惟矢口否認
    有何擅自重製侵害他人著作財產權之犯行，辯稱：「該扣案物品均係伊於八十七
    年七月間向順興公司業務員陳哲雄所購買之一一六五碼及六月份少數存貨之布疋
    ，購進時布疋上即有該圖案，因行將換季而滯銷，故存貨較多，然扣案數量與伊
    所購數量相當，伊並未重製仿冒，且伊經營床單加工生意僅有四個月，亦無從辨
    識販進之布疋規格有何不同」云云。經查：
（一）本件扣案布疋上之「海豚及貝殼圖」係為案外人林益發所創作後，於八十六年
      八月十五日將該圖之著作財產權依著作權法第三十六條規定讓與告訴人頂賀公
      司乙情，業據告訴人頂賀公司提出該圖原稿經本院核閱屬實（見本院八十八年
      五月廿五日訊問筆錄），並有著作財產權讓與證明書（附偵卷第廿二頁）、產
      品型錄各乙紙可稽，是本件之「海豚及貝殼圖」之著作財產權係屬告訴人頂賀
      公司所享有，合先敘明。
（二）查被告前於八十七年五、六、七月間向順興公司購進該８６２２號（按即印有
      海豚及貝殼圖之布疋）產品布疋，購進之數量五月份為三百五十二碼、六月份
      為七百十一碼、七月份為五百八十三碼及五百八十二碼，八月份順興公司則未
      將該產品出貨予被告，有順興公司對帳單四紙及估價單等件在卷足憑，依告訴
      人所訴該號產品市場銷售甚佳及被告上揭對於該產品一再追加之情形觀之，被
      告於八十七年九月間被查獲時就該號產品之存貨應為不多始符常情，又證人即
      順興公司之業務員陳哲雄復供證：其每月均會前往被告加工廠，於八十七年七
      月份前往時，被告加工廠內已無該號產品布疋，被告一再催貨，惟順興公司並
      未出貨予被告，嗣後於八十七年八月間經過被告加工廠即發現其內有大批該種
      貨品等語在卷（見本院八十九年二月十五日筆錄），然本件被告於八十七年九
      月十七日被查獲時，其加工廠內印有該圖案花樣之布疋存貨竟高達約一千一百
      四十七碼之多（詳如附表所示及本院八十八年七月六日訊問筆錄），殊與常情
      有違，且觀諸扣案物品其中有未完成之半成品，可見該貨品應係被告近期內所
      進貨以致未及加工完成，並非被告於八十七年七月間向順興公司販進，是被告
      所辯該查扣布疋係六、七月間向順興公司販進之存貨云云，應非實情。
（三）次查告訴人頂賀公司關係企業順興公司所生產本件「海豚及貝殼圖」花樣圖案
      之布疋，為該公司編號８６２２Ｔ／Ｃ１１０７６（按即該布疋花樣圖案為第
      ８６２２號、布疋密度經緯紗數量約為１１０、７６根／吋）產品，此業據告
      訴人供訴明確，並有順興公司對帳單等件可憑，經本院將告訴人所生產該號產
      品之布疋及在被告加工廠查扣之布疋送請鑑定結果，發現告訴人生產布疋係屬
      纖維成份為ＰＯＬＹＥＳＴＥＲ約８０％與ＲＡＹＯＮ約２０％所組成，然查
      扣之布疋其纖維成份則為ＰＯＬＹＥＳＴＥＲ約６５％與ＣＯＴＴＯＮ約３５
      ％所組成，兩者纖維成份顯然不同；又告訴人該號產品之布疋經緯密度約為１
      １０及７９根／吋，而被告遭查扣之布疋經緯密度為９６及７３根／吋，二者
      布疋組織密度相異甚大，此有財團法人中國紡織工業研究中心第ＴＡＧ８Ｈ１
      ３６－１號試驗報告（按該試驗報告中所示編號一樣品為告訴人之布疋，編號
      二、三為查扣之布疋）乙件在卷可憑，是被告遭查扣之布疋顯非告訴人所生產
      之布疋之事實甚明，亦徵被告所辯扣押之布疋係向順興公司販進云云，並非事
      實；再被告於開設進煜實業社之前即已從事布胚加工多時，且自行開設進煜實
      業社後亦曾向告訴人連續多次販進該號產品布疋加工製造，對於告訴人該產品
      布疋之質性應已熟悉，而扣案之布疋與告訴人生產布疋二者纖維成份及組織密
      度相異甚大，區別二者不同應屬不難，乃被告辯稱無從辨識二者不同云云，殊
      難採信，此並可採為被告本件擅自重製犯行之佐證。
（四）綜上所述，被告所辯顯非事實而非可採信，此外，並有現場照片十六幀及如附
      表所示之扣案物品可稽，被告右揭重製他人著作財產權物品之事證已臻明確，
      其犯行洵堪認定。
二、被告係以販進布疋加工製造枕頭套、床舖罩被為業，其工廠僅有布疋加工之設備
    ，並無重製布疋圖案花樣之機器，業據本院勘驗明確，並有現場照片可參，是其
    雖有本件之擅自重製他人著作物之犯行，然尚無證據可認其係以重製方法侵害他
    人著作權為常業，核其所為，應係犯著作權法第九十一條第二項之重製他人著作
    物罪，公訴人認係犯同法第九十四條之以重製他人著作物為常業罪，容有未洽，
    起訴法條應予變更。爰審酌被告犯罪之動機、目的、手段、所生之危害及犯罪後
    之態度等一切情狀，量處如主文所示之刑。並以被告前未曾受有期徒刑以上刑之
    宣告，此有臺灣彰化地方法院檢察署刑案資料查註紀錄表一紙在卷可稽，其因告
    訴人停止供貨致貨源不繼，一時失慮致罹本罪，經此教訓，應知警惕而無再犯之
    虞，所宣告之刑，認以暫不執行為適當，併予宣告緩刑二年，以勵自新。扣案如
    附表所示物品，係其所有供犯罪所用之物，應予宣告沒收之。
三、據上論斷，應依刑事訴訟法第二百九十九條第一項前段、第三百條，著作權法第
    九十一條第二項，刑法第十一條前段、第七十四條第一款、第三十八條第一項第
    二款，判決如主文。
中    華    民    國      八十九      年      三    月        九        日
                                  台灣彰化地方法院刑事第二庭
                                      法      官  林  欽  章
右正本證明與原本無異。
如不服本判決應於判決送達後十日內向本院提出上訴狀(須附繕本)。
告訴人或被害人對於判決如有不服具備理由請求檢察官上訴者，其上訴期間之計算係
以檢察官收受判決正本之日期為準。
                                      法院書記官  謝  秋  德
中    華    民    國      八十九      年    三      月        十六      日
著作權法第九十一條
擅自重製他人之著作者，處六月以上三年以下有期徒刑，得併科新台幣二十萬元以
  上罰金；其代為重製者亦同。
意圖銷售或出租而擅自重製他人著作者，處六月以上五年以下有期徒刑，得併科新
  台幣三十萬元以下罰金。
附    表：
一、查扣交被告暫行保管部分：
１、束床成品（五尺）一百五十二件。
２、束床成品（三．五尺）五件。
３、束床半成品二十件。
４、枕頭套六十八件。
５、床單乙組（該組床單由本院於八十八年六月二日攜回保管送鑑）。
６、束床舖錦半成品十一捆。
二、束床一組（八十七年度檢保字第三五一八號）。


司法院資訊處製作；財團法人民間司法改革基金會備份。
